# 一家企业相同类别用于不同业务线的资产可否采用不同的折旧摊销政策

提问人：wx_5af15b88aa4b 时间：2023-08-14 16:46:48
陈版主，请教您一个问题，被审计单位有两个业务线，一个是矿产品开采及生产的业务线，一个是生产石灰石的业务线。其中矿产品开采及生产的业务线包含了厂房、设备以及采矿权等资产，采矿的业务线根据业务及生产实际采用工作量对厂房、设备以及采矿权进行计提折旧及摊销，另一个生产石灰石的业务线的房屋建筑物及设备才采用平均年限法进行摊销。问题 1 ：矿产品开采涉及的采矿权采用工作量法摊销，与其相关的厂房和设备可否也采用工作量法？问题 2 ：两个业务线的建筑物、设备采用不同的政策是否允许？

回答人：chenyiwei
1 、根据《企业会计准则解释第 10 号》，厂房、设备等固定资产的折旧方式应体现其中所包含的经济利益的预期实现（消耗）方式。如果该厂房和设备专门为该采矿业务配套，今后也很难移作他用，且预计使用寿命与对应采矿权的预计可采年限接近的，则对其采用产量法计提折旧也可以接受。
2 、如上，如果不同资产所包含的经济利益的预期实现（消耗）方式有重大差异的，则可以采用不同的折旧、摊销方法。并不是说同一个企业的同一类固定资产只能采用一种折旧方法和折旧年限。折旧方法和折旧年限都属于会计估计，不同情况下的资产可能适用不同的会计估计。